臺灣板橋地方法院刑事判決　　　　　　　 94年度易字第197號
公　訴　人　臺灣板橋地方法院檢察署檢察官
被　　　告　丙○○
上列被告因竊盜等案件，經檢察官提起公訴（臺灣板橋地方法院
檢察署94年度偵字第1914號），暨移送併案審理（臺灣板橋地方
法院檢察署94年度偵字第3829號、臺灣彰化地方法院檢察署94年
度偵字第1942號），被告於準備程序認罪，本院以簡式審判程序
判決如下：
    主  文
丙○○連續攜帶兇器竊盜，累犯，處有期徒刑壹年貳月。
    事  實
一、丙○○前於民國81年間曾因竊盜案件，經本院判處有期徒刑
    4 月，緩刑4 年確定，復於85年間因違反懲治盜匪條例案件
    經本院判處有期徒刑7 年確定，經歷假釋及撤銷假釋後，業
    於93年3 月17日縮刑期滿執行完畢（此於本案已構成累犯）
    。又於93年間因竊盜案件，甫經本院於93年9 月20日以93年
    度簡字第4239號判處有期徒刑5 月，如易科罰金以3 百元折
    算1 日，並分別於同年10月11日及11月5 日送達於檢察官及
    丙○○，現已判決確定（此罪刑因尚未執行，故於本案尚不
    構成累犯，起訴書記載「甫於執行完畢」容有誤會，應予更
    正）。詎猶不知悔改，竟意圖為自己不法所有且基於竊盜之
    概括犯意，先後為下列行為：
    (一)於93年12月30日10時許，在臺北縣三重市○○路○ 段117
      巷口處，以自備鑰匙1 支，竊取戊○○所有車號HB-4366
      號停放該處之自用小客車1 台，得手後旋即駕駛該車離開
      現場。嗣其於94年1 月12日15時25分許，駕駛該車行經桃
      園縣楊梅鎮○○路275 號前時，即為警攔停查獲，並扣得
      該把汽車鑰匙1 支，因而查悉上情（即臺灣板橋地方法院
      檢察署94年度偵字第3829號併案部分）。
    (二)於94年1 月4 日12時40分許，步經彰化縣彰化市○○路5
      號前時，因見甲○○所有車號JW-4721 號自用小貨車車門
      未鎖，認為有機可乘，乃徒手拉開車門，進而竊取該車及
      車內現金新臺幣（下同）200 元，得手後旋即駕車離去。
      迨丙○○於行至同市○○路○ 段75號前將該車棄置路旁後
      ，旋於同日17時40分許為警尋獲該車，經採集車上可疑指
      紋送請鑑定比對後，確認車上所留指紋為丙○○所有，因
      而循線查悉上情（即臺灣彰化地方法院檢察署94年偵字第
      1942號併案部分）。
    (三)於94年1 月16日11時許，步經臺北縣五股鄉○○村○○路
      ○ 段78號前時，因見乙○○所有車號FG-8316 號自用小客
      車車門未鎖，認為有機可乘，乃徒手拉開車門，並以原置
      於車內、客觀上足以對人之生命身體造成危險之活動板手
      1 支為工具卸下車牌2 面，及拆下汽車音響1 台，總計竊
      得活動板手1 支、汽車音響1 台及車牌2 面等物。旋又攜
      帶前開竊得之活動板手1 支，於同日19時許，在臺北縣五
      股鄉○○路100 號前，竊取丁○○所有車號F3-2566 號自
      用小貨車1 台，得手後旋即駕車離去，並將前開已竊得之
      車號FG-8316 號車牌2 面懸掛於此自用小貨車上，以供其
      代步之用。嗣丙○○於同日23時50分許，駕駛該車行經臺
      北縣新莊市○○路16號前時，即為警攔停查獲，並因此查
      悉上情（即本案提起公訴部分）。
二、案經臺北縣政府警察局新莊分局報請臺灣板橋地方法院檢察
    署檢察官偵查起訴，及桃園縣政府警察局楊梅分局報請臺灣
    桃園地方法院檢察署檢察官呈請臺灣高等法院檢察署檢察長
    令轉臺灣板橋地方法院檢察署檢察官移送併案審理，暨彰化
    縣警察局彰化分局報請臺灣彰化地方法院檢察署檢察官移送
    併案審理。
    理  由
一、右揭犯罪事實，業據被告丙○○於本院審理時坦承不諱，核
    與證人戊○○、甲○○、乙○○及丁○○證稱其汽車遭竊之
    情節大致相符，並有贓物認領保管單、車輛失竊詳細資料畫
    面列印紙、尋獲通報單、照片2 幀（以上為犯罪事實(一)部分
    ）；內政部警政署刑事警察局鑑驗書、被告之指紋卡、車輛
    竊盜車牌失竊個別資料查詢報表（以上為犯罪事實(二)部分）
    ；贓物認領保管單2 紙、現場蒐證照片10幀（以上為犯罪事
    實(三)部分）等證物附卷可稽，且有如犯罪事實(一)所示鑰匙1
    支扣案可資參佐，應足擔保被告自白之真實性。本件事證明
    確，被告犯行洵堪認定。?
二、查被告丙○○為前述犯罪事實(三)竊盜犯行時所攜帶之活動扳
    手1 支，屬於鐵製質硬，倘持以用力敲擊人體，將對人之生
    命、身體造成危險，有該活動板手數位照相之列印紙1 張附
    卷可稽（臺灣板橋地方法院檢察署94年度偵字第1914號第33
    頁），顯屬刑法上所稱之兇器。是核被告前述犯罪事實(一)(二)
    所為，係犯刑法第320 條第1 項之普通竊盜罪，而其犯罪事
    實(三)所為，則係犯同法第321 條第1 項第3 款之加重竊盜罪
    。其先後四次竊盜犯行，僅加重條件有別，惟其犯罪客體雷
    同，且於短期內反覆為之，顯係基於概括犯意而為之，應依
    連續犯規定，僅論以情節較重之攜帶凶器竊盜一罪，並加重
    其刑。又被告前於85年間因違反懲治盜匪條例案件經本院判
    處有期徒刑7 年確定，經歷假釋及撤銷假釋後，業於93年3
    月17日縮刑期滿執行完畢，有臺灣高等法院被告前案紀錄表
    各1 份附卷可稽，其於有期徒刑之執行完畢後，五年內再犯
    本件有期徒刑以上之罪，為累犯，應依刑法第47條遞加重其
    刑。爰審酌被告有前述事實欄所載之前案紀錄，足見其行為
    不端，犯罪之動機目的，攜帶兇器行竊之方式危險性極高，
    竊取之次數及所竊財物價值不低，智識程度（國中），及犯
    後坦承犯行之態度等一切情狀，量處如主文所示之刑。扣案
    如犯罪事實(一)所示之汽車鑰匙1 支，雖係被告用以行竊所用
    之物，惟因其始終堅決否認為其所有之物，復無其他證據足
    以證明該支鑰匙其所有，另檢察官亦未於94年度偵字第3829
    號併案意旨書請求對之沒收，爰不對之諭知沒收。
三、末查臺灣彰化地方法院檢察署檢察官94年度偵字第1942號移
    及車內現金200 元外，另又竊取車內HP牌筆記型電腦1 台等
    語，固有告訴人甲○○之指訴為據，惟按告訴人之告訴，本
    以使被告受刑事訴追為目的，故其陳述是否與事實相符，自
    應調查其他證據，以資審認，苟其所為攻擊之詞，尚有瑕疵
    ，則在此瑕疵未予究明以前，即不能遽採為斷罪之基礎（最
    高法院69年臺上字第1531號判例參照）。本案告訴人雖指稱
    其原置於車上之行動電腦1 台遭竊，然其係因員警送請鑑定
    查悉被告指紋留於車內，因而指訴被告竊取其車及其他財物
    ，並未親眼見聞被告行竊該台筆記型電腦，又該輛貨車自遭
    被告竊取之後，直至員警尋獲時止，前後歷時5 個小時，自
    亦不能排除另遭第三人竊取之可能，故告訴人之指訴本有瑕
    疵可議。反觀被告於本院審理時業已就竊取價值較高之貨車
    部分坦承犯行，實無另就價值較低之筆記型電腦否認犯行之
    必要，此外復查無其他證據足證被告確有竊取告訴人甲○○
    所指筆記型電腦，本諸「罪疑有他，有利被告」之證據法則
    ，本應就此部分為無罪之諭知，然依併案意旨書所載，檢察
    官既認定被告係以一個竊盜行為竊得前開自用小貨車、現金
    200 元及筆記型電腦1 台，所侵害者亦僅有告訴人甲○○之
    財產法益，則此竊取筆記型電腦部分與其餘竊取自用小貨車
    及現金部分應具有事實上之一罪關係，爰不另為無罪之諭知
    ，附此敘明。
四、末按除被告所犯為死刑、無期徒刑、最輕本刑為三年以上有
    期徒刑之罪或高等法院管轄第一審案件者外，於前條第一項
    程序進行中，被告先就被訴事實為有罪之陳述時，審判長得
    告知被告簡式審判程序之旨，並聽取當事人、代理人、辯護
    人及輔佐人之意見後，裁定進行簡式審判程序，刑事訴訟法
    第273 條之1 定有明文。查本件被告所犯刑法第320 條第1
    項普通竊盜罪之法定本刑為「五年以下有期徒刑、拘役或五
    百元以下罰金」，第321 條第1 項第3 款加重竊盜罪之法定
    本刑為「六月以上、五年以下有期徒刑」，均非最輕本刑3
    年以上有期徒刑之罪，且被告於94年3 月7 日準備程序進行
    中，復就被訴事實為有罪之陳述，經告知被告簡式審判程序
    之旨，被告及公訴人對於本件改依簡式審判程序審理亦均表
    示無意見，是本院合議庭即依前揭刑事訴訟法規定，裁定本
    件進行簡式審判程序，附此說明。
據上論結，應依刑事訴訟法第299 條第1 項前段、第273 條之1
，刑法第56條、第321 條第1 項第3 款、第47條，罰金罰鍰提高
標準條例第1條前段，判決如主文。
本案經檢察官葉志飛到庭執行職務。
中　　華　　民　　國　　94　　年　　4 　　月　　4 　　日
                  刑事第十一庭法  官?楊  明  佳
上列正本證明與原本無異。
如不服本判決，應於判決送達後十日內向本院提出上訴狀（應附
繕本），上訴於臺灣高等法院。
                              書記官  黃  炎  煌
中　　華　　民　　國　　94　　年　　4 　　月　　4 　　日
附錄法條：
刑法第320條
意圖為自己或第三人不法之所有，而竊取他人之動產者，為竊盜
罪，處五年以下有期徒刑、拘役或五百元以下罰金。
意圖為自己或第三人不法之利益，而竊佔他人之不動產者，依前
項之規定處斷。
前二項之未遂犯罰之。
刑法第321條
犯竊盜罪而有左列情形之一者，處六月以上、五年以下有期徒刑：
一  於夜間侵入住宅或有人居住之建築物、船艦或隱匿其內而犯之者。
二  毀越門扇、牆垣或其他安全設備而犯之者。
三  攜帶兇器而犯之者。
四  結夥三人以上而犯之者。
五  乘火災、水災或其他災害之際而犯之者。
六  在車站或埠頭而犯之者。
前項之未遂犯罰之。
